【裁判字號】    98,訴,743
【裁判日期】    980930
【裁判案由】    違反毒品危害防制條例
【裁判全文】
臺灣嘉義地方法院刑事判決               98年度訴字第743號
公  訴  人  臺灣嘉義地方法院檢察署檢察官
被      告  甲○○
上列被告因違反毒品危害防制條例案件，經檢察官提起公訴（98
年度毒偵字第1163號），本院合議庭裁定由受命法官獨任進行簡
式審判程序而為判決如下：
    主  文
甲○○施用第一級毒品，累犯，處有期徒刑伍月，如易科罰金以
新臺幣壹仟元折算壹日。
    事  實
一、甲○○前於民國九十五年間因施用毒品案件，經本院九十五
    年度毒聲字第三九三號裁定觀察、勒戒後，因認有繼續施用
    毒品之傾向，為本院九十六年度毒聲字第一三九號裁定施以
    強制戒治，移付執行後，因無繼續強制戒治之必要，九十七
    年二月十五日獲釋，並經臺灣嘉義地方法院檢察署檢察官於
    九十七年二月十八日以九十七年度戒毒偵字第一六號為不起
    訴處分確定。另於九十五年間因竊盜案件，經本院九十六年
    度嘉簡字第三七○號判決判處有期徒刑六月，如易科罰金以
    銀元三百元折算一日確定，嗣減為有期徒刑三月，如易科罰
    金以銀元三百元折算一日；九十六年間因竊盜案件，經本院
    九十六年度易字第五七八號判決判處有期徒刑六月，如易科
    罰金以新台幣一千元折算一日確定：前開刑罰接續執行，九
    十七年十二月十四日執行完畢。詎不知悔改，基於施用第一
    級毒品之犯意，於九十八年六月十八日下午四時三十分許，
    在嘉義縣新港鄉新港公園廁所內，以針筒注射方式，施用第
    一級毒品海洛因一次（人體內代謝為嗎啡）。嗣於同月二十
    日上午十一時四十分許，甲○○在有偵查犯罪職權之公務員
    或機關尚未發覺犯罪或嫌疑人之前，即在嘉義縣新港鄉菜公
    村六十四號附六前，向路過詢問之員警坦承施用前開毒品犯
    行，自首接受裁判。惟甲○○施用毒品後，已用罄毒品，亦
    將注射針筒丟棄滅失。
二、案經臺南縣警察局新營分局報告臺灣臺南地方法院檢察署呈
    臺灣高等法院臺南分院檢察署檢察長令轉臺灣嘉義地方法院
    檢察署檢察官偵查起訴。
    理  由
一、本件被告甲○○所涉犯者為毒品危害防制條例第十條第一項
    法定刑為「六月以上五年以下有期徒刑」之施用第一級毒品
    罪，非死刑、無期徒刑、最輕本刑為三年以上有期徒刑之罪
    或高等法院管轄第一審案件。本院行準備程序中，被告就被
    訴事實為有罪之陳述，經告知被告簡式審判程序之旨，並聽
    取檢察官及被告之意見後，本院爰依刑事訴訟法第二百七十
    三條之一第一項裁定由受命法官獨任進行簡式審判程序。因
    此，本件簡式審判程序之證據調查依刑事訴訟法第二百七十
    三條之二規定不受同法第一百五十九條第一項、第一百六十
    一條之二、第一百六十一條之三、第一百六十三條之一及第
    一百六十四條至第一百七十條規定之限制，此合先敘明。
二、前開犯罪事實，業據被告於審理時坦承不諱（本院卷第三十
    八頁審判筆錄）。被告之尿液經警採集送驗，呈嗎啡陽性反
    應結果，有卷附之長榮大學確認報告、採取尿液編號對照表
    各一份可查（警卷第七頁、第八頁）。被告前於九十五年間
    因施用毒品案件，經本院九十五年度毒聲字第三九三號裁定
    觀察、勒戒後，因認有繼續施用毒品之傾向，為本院九十六
    年度毒聲字第一三九號裁定施以強制戒治，移付執行後，因
    無繼續強制戒治之必要，九十七年二月十五日獲釋，並經臺
    灣嘉義地方法院檢察署檢察官於九十七年二月十八日以九十
    七年度戒毒偵字第一六號為不起訴處分確定等情，有臺灣嘉
    義地方法院檢察署刑案資料查註紀錄表、臺灣高等法院被告
    前案紀錄表各一份在卷可參（偵查前案卷，本院卷第三頁至
    第十二頁）。是被告自白核與事實相符，事證明確，其於強
    制戒治執行完畢釋放後五年內再施用毒品之犯行堪以認定。
三、按海洛因係毒品危害防制條例第二條第二項第一款所定之第
    一級毒品。被告前因施用毒品案件，經法院裁定強制戒治執
    行完畢後，五年內再施用第一級毒品，核其所為，係違犯毒
    品危害防制條例第十條第一項之施用第一級毒品罪。其持有
    第一級毒品之低度行為，應為施用第一級毒品之高度行為所
    吸收，不另論罪。被告另於九十五年間因竊盜案件，經本院
    九十六年度嘉簡字第三七○號判決判處有期徒刑六月，如易
    科罰金以銀元三百元折算一日確定，嗣減為有期徒刑三月，
    如易科罰金以銀元三百元折算一日；九十六年間因竊盜案件
    ，經本院九十六年度易字第五七八號判決判處有期徒刑六月
    ，如易科罰金以新台幣一千元折算一日確定：前開刑罰接續
    執行，九十七年十二月十四日執行完畢等情，有上揭前案紀
    錄可循，其受有期徒刑之執行完畢，五年以內故意再犯本件
    有期徒刑以上之罪，為累犯，應依刑法第四十七條第一項加
    重其刑。被告係在警方或其他有偵查犯罪職權之公務員或機
    關尚未發覺犯罪或嫌疑人之前，即九十八年六月二十日上午
    十一時四十分許，在嘉義縣新港鄉菜公村六十四號附六前，
    向路過詢問之員警坦承施用前開毒品犯行，除有警詢筆錄內
    記載：「
    ．．我與林政華當場向警方自首，向警方承認有吸毒習慣。
    」等語得佐外（警卷第二頁），本院命查獲之員警即臺南縣
    警察局新營分局柳營分駐所警員吳錦昌就查獲過程製作職務
    報告書亦載明：「甲○○與林政華當場向警方承認係有施用
    毒品惡習，案經該二名嫌疑人同意後，請至所內驗尿篩檢。
    」等語足證為真（本院卷第二十二頁），是被告於有偵查犯
    罪職權之公務員或機關尚未發覺犯罪或嫌疑人之際，即向警
    方坦承犯罪，自首接受裁判，應依刑法第六十二條前段減輕
    其刑。前開加重減輕事由，應依刑法第七十一條第一項先加
    後減之。
四、本院爰依被告之自白（本院卷第四十頁審判筆錄）及前開前
    案紀錄資料，審酌被告因身染毒癮施用毒品之犯罪動機及目
    的；犯罪時未受明確之刺激；獨自一人以針筒注射方式施用
    毒品之手段；未婚，無子女，父母健在，母親中風，父母均
    約五十餘歲，現從事鋪設地磚工作之生活狀況；前有竊盜前
    科之品行；國中肄業之智識程度；本件係屬自戕行為，並無
    明顯被害人可言；無視國家查緝毒品之禁令，對於國家社會
    具有之潛在危險性；犯罪後尚能坦承犯行之態度等一切情狀
    ，判處如主文所示之刑，並諭知易科罰金之折算標準，以示
    懲儆。
據上論斷，應依刑事訴訟法第二百七十三條之一第一項、第二百
九十九條第一項前段，毒品危害防制條例第十條第一項，刑法第
十一條前段、第四十七條第一項、第六十二條前段、第四十一條
第一項前段，判決如主文。
本案經檢察官王振名到庭執行職務。
中    華    民    國    98    年    9     月    30    日
                  刑事第一庭    法  官  張道周
以上正本證明與原本無異。
如不服本判決應於收受判決後十日內向本院提出上訴書狀，並應
敘述具體理由；其未敘述上訴理由者，應於上訴期間屆滿後二十
日內向本院補提理由書（均須按他造當事人之人數附繕本）「切
勿逕送上級法院」。
中    華    民    國    98    年    9     月    30    日
                                書記官  張菀純
附記本判決論罪之法條全文
毒品危害防制條例第十條第一項
施用第一級毒品者，處六月以上五年以下有期徒刑。


司法院資訊處製作；財團法人民間司法改革基金會備份。
